臺灣臺中地方法院刑事判決　　　　　　　100年度訴字第675號
公　訴　人　臺灣臺中地方法院檢察署檢察官
被　　　告　黃羽
上列被告因偽造文書等案件，經檢察官提起公訴（99年度少連偵
字第168、178號、99年度偵字第26791號、100年度偵字第929、
3708號 ），本院判決如下：
    主    文
黃羽犯如附表一所示之各罪，各處如附表一「主刑及從刑欄」
所示之刑。應執行如附表一「應執行刑欄」所示之刑（含主刑及
從刑）。
    犯罪事實
一、黃羽經由林冠呈（另行審結）之介紹，得知李佳倫、邱政
    瑋（均另行審結）、少年王○凡（民國83年11月生，真實姓
    名、年籍詳卷，業經本院少年法庭以100年度少護字第241號
    裁定付保護管束）與不詳之成員所組成之詐欺集團，係以持
    偽造公文，假冒公務員身分之行詐方式，向民眾當面騙取款
    項，竟基於意圖為自己不法所有，而加入該詐欺集團，與其
    他真實姓名年籍資料不詳之成年人所組成之詐欺集團成員，
    共同意圖為自己不法之所有，基於僭行公務員職權、詐欺取
    財、行使偽造特種文書、行使偽造公文書之犯意聯絡，而分
    別為下列犯行：
(一)、黃羽、李佳倫、林冠呈、邱政瑋、少年王○凡及不詳詐欺
    集團成員共同意圖為自己不法之所有，基於僭行公務員職權
    、詐欺取財、行使偽造公文書之犯意聯絡，由集團不詳成員
    先於99年間某日，在不詳地點，以不詳方式，偽刻「臺灣省
    臺北地檢署印」之公印1枚後交予林冠呈保管。詐騙集團某
    不詳成員於99年8月17日上午10時許，撥打電話予吳陳彩雲
    ，假冒係中央健保局人員，訛稱有人冒充其名義申請保險給
    付，其健保卡遭人冒用，而要將電話轉至警察局處理，另名
    不詳成員冒充警察人員向吳陳彩雲表示要查詢其銀行帳戶資
    料，再由某不詳成員謊稱為李姓檢察官，向吳陳彩雲誆稱，
    要其自金融帳戶內提領款項公證，並將派員前往與其會合取
    款監管云云，致吳陳彩雲信以為真，陷於錯誤，該詐騙集團
    乃派出林冠呈駕駛黃羽所有之車牌號碼3181-UB號自用小
    客車搭載黃羽、邱政瑋、少年王○凡，於同日14時許，在
    臺北縣新店市（現已改制為新北市新店區○○○路與民族路
    口，由少年王○凡假冒法院人員「陳宗豪」下車取款，途中
    由林冠呈、黃羽輪流開車，且由林冠呈、黃羽、邱政瑋
    負責把風，俟吳陳彩雲自中國信託商業銀行提領現金新臺幣
    （下同）42萬5000元後，於上揭路口，將該等款項交付予假
    冒法院人員之少年王○凡，少年王○凡即交付其先前甫自不
    詳便利超商所收取之偽造「法務部行政執行假扣押處份命令
    」之公文、及「臺灣台北地方法院檢察署政務科偵查卷」封
    面各乙紙（其上均蓋有偽造之「臺灣省臺北地檢署印」公印
    文，係少年王○凡收取傳真後，始在車上蓋印）予吳陳彩雲
    收執而行使之，足生損害於法務部對於機關公文管理之正確
    性、公信力及吳陳彩雲。於向吳陳彩雲詐騙得手後，旋由林
    冠呈駕車搭載黃羽、邱政瑋、少年王○凡逃逸。嗣吳陳彩
    雲於同日即發覺受騙，經報警處理，而循線查得上情。
(二)、黃羽、李佳倫、林冠呈、邱政瑋、少年王○凡及不詳詐欺
    集團成員共同意圖為自己不法之所有，基於僭行公務員職權
    、詐欺取財、行使偽造公文書之犯意聯絡，由集團不詳成員
    於99年間某日，在不詳地點，以不詳方式，偽刻「台北地方
    法院檢察署」之公印1枚後交予林冠呈保管。詐騙集團某不
    詳成員於99年8月20日上午8時許，撥打電話予詹李玉蘭，假
    冒係台大醫院員工，訛稱有人冒充其名義申請醫療補助，其
    健保卡遭人冒用，而將電話轉至警察局處理，另名不詳成員
    冒充警察人員向詹李玉蘭表示要其銀行帳戶遭詐騙集團作為
    人頭帳戶，再由某不詳成員謊稱為侯姓檢察官，向詹李玉蘭
    誆稱，要其自金融帳戶內提領款項公證，並將派員前往與其
    會合取款監管云云，致詹李玉蘭信以為真，陷於錯誤，該詐
    騙集團乃派出林冠呈駕駛黃羽所有之車牌號碼3181-UB 號
    自用小客車搭載黃羽、邱政瑋、少年王○凡，於同日上午
    11時、13時餘許，在臺北市○○區○○路14號旁巷內、臺北
    市○○區○○路與麗山街165巷口，由少年王○凡假冒法院
    人員下車取款，由黃羽、邱政瑋負責把風，俟詹李玉蘭自
    銀行提領現金47萬、30萬後，於上揭路口，將該等款項交付
    予假冒法院人員之少年王○凡，少年王○凡即交付其先前甫
    自不詳便利超商所收取之偽造「台北地檢署監管科收據」（
    其上蓋有偽造之「台北地方法院檢察署」公印文，係少年王
    ○凡收取傳真後，始在車上蓋印）公文書2張予詹李玉蘭收
    執而行使之，足生損害於臺灣臺北地方法院檢察署對於機關
    公文管理之正確性、公信力及詹李玉蘭。於向詹李玉蘭詐騙
    得手後，旋由林冠呈駕車搭載黃羽、邱政瑋、少年王○凡
    逃逸。嗣詹李玉蘭於同日即發覺受騙，經報警處理，而循線
    查得上情。
(三)、黃羽、李佳倫、林冠呈、張達智（業經臺灣臺北地方法院
    以99年度易字第2498號判處有期徒刑8月確定）及不詳詐欺
    集團成員共同意圖為自己不法之所有，基於僭行公務員職權
    、詐欺取財、偽造特種文書之犯意聯絡，於99年9月6日前某
    日時，在臺中市某網咖內，由張達智提供其照片1張，由集
    團不詳成員偽造「台灣省法務部特別執行署監管科郭士榮
    書記官」之識別證1張，足以生損害於政府機關與人民之信
    賴。詐騙集團某不詳成員於99年9月6日上午8時許，撥打電
    話予李吳金（起訴書誤載為李吳金蕊），假冒係勞保局人
    員，訛稱有人冒充其名義申請勞保補助，而將電話轉至警察
    局處理，另名不詳成員冒充警察人員向李吳金表示警方查
    獲某竊盜集團而查得其證件，且竊嫌表示有分贓予李吳金
    ，之前警方曾通知其到案說明，惟其均未到案，須領款交給
    警方，才能消案云云，再由某不詳成員謊稱為法官，向李吳
    金誆稱，要其自金融帳戶內提領款項公證，並將派員前往
    與其會合取款監管云云，致李吳金信以為真而前往銀行領
    款。嗣李吳金領款返家後，即撥打電話告知家人，而發覺
    有異報警處理。該詐騙集團乃派出林冠呈駕駛黃羽所有之
    車牌號碼3181-UB號自用小客車搭載黃羽、張達智，於同
    日中午12時許，在臺北市○○區○○路2段498巷21號6樓，
    由張達智攜帶前開偽造之郭士榮識別證1張假冒法院人員至
    李吳金住處取款，由黃羽於樓下負責把風，為警當場查
    獲張達智而未遂，並在張達智身上扣得偽造之「台灣省法務
    部特別執行署監管科郭士榮書記官」職務證1張、NOKIA廠牌
    黑色行動電話1支（內含門號00000 00000號SIM卡1張）。黃
    羽、林冠呈則趁隙逃逸。
二、案經臺灣臺中地方法院檢察署檢察官自動檢舉及內政部警政
    署刑事警察局、臺中市政府警察局第一分局報告臺灣臺中地
    方法院檢察署檢察官偵查起訴。
    理    由
一、證據能力部分：
(一)、按被告以外之人（包括證人、鑑定人、告訴人、被害人及共
    同被告等）於審判外之陳述雖不符刑事訴訟法第159條之1至
    之4等4條之規定，而經當事人於審判程序同意作為證據，法
    院審酌該言詞陳述或書面陳述作成時之情況，認為適當者，
    亦得為證據；當事人、代理人或辯護人於法院調查證據時，
    知有刑事訴訟法第159條第1項不得為證據之情形，而未於言
    詞辯論終結前聲明異議者，視為有前項之同意，同法第159
    條之5定有明文。立法意旨在於傳聞證據未經當事人之反對
    詰問予以核實，原則上先予排除。惟若當事人已放棄反對詰
    問權，於審判程序中表明同意該等傳聞證據可作為證據；或
    於言詞辯論終結前未聲明異議，基於尊重當事人對傳聞證據
    之處分權，及證據資料愈豐富，愈有助於真實發見之理念，
    且強化言詞辯論主義，使訴訟程序得以順暢進行，上開傳聞
    證據亦均具有證據能力。本案被告及檢察官於本院準備及審
    理程序時就本判決引用之證人即被害人吳陳彩雲、詹李玉蘭
    之警詢筆錄、證人即被害人李吳金之警詢筆錄、偵查筆錄
    、證人即同案被告張達智之警詢、偵查筆錄，均表示對該項
    證據能力無意見而同意作為證據，且本院審酌上開證據作成
    時，並無不當取證之情形，認為以之作為本案之證據亦屬適
    當，揆諸前開說明，自有證據能力。
(二)、按現行刑事訴訟法第287條之2規定「法院就被告本人之案件
    調查共同被告時，該共同被告準用有關人證之規定」，即共
    同被告對於其他共同被告之案件而言，為被告以外之第三人
    ，本質上屬於證人，為確保被告對證人之對質詰問權，證人
    於審判中，應依法定程序，到場具結陳述，並接受被告之詰
    問，其陳述始得作為認定被告犯罪事實之判斷依據。又按共
    同被告對於其他被告之案件而言，為被告以外之第三人，性
    質上屬於證人，惟法院若已於審判中使該共同被告立於證人
    之地任，接受其他共同被告之對質詰問，則該共同被告於警
    詢、偵查及審判中以犯罪嫌疑人或被告身分所為陳述，自有
    證據能力（參見最高法院100年度臺上字第1020號判決意旨
    ），則本件證人即共犯少年王○凡、證人即共犯林冠呈於本
    院審理時業以證人身分作證，並經交互詰問及訊問，已確實
    保障被告黃羽之對質詰問權，本院認以證人王○凡、林冠
    呈於警詢、偵查及本院審理時之證述自具有證據能力。
(三)、本件扣案如附表二編號2所示偽造「臺灣台北地方法院檢察
    署政務科偵查卷」封面、附表二編號4所示之偽造職務證、
    附表二編號5所示之行動電話（含SIM卡）、附表二編號1、3
    所示之偽造公文書，均非屬供述證據，而無傳聞法則之適用
    ，且係由員警依法定程序合法所扣得，並非屬違法所取得之
    物，且亦與本案具有關聯性，被告黃羽於本院審理時對於
    警員查扣該等物品之過程亦未表示異議，或主張係執法人員
    違法取得，經查又無不得作為證據之事由，依法自得作為證
    據，而有證據能力。
(四)、次按通訊監察錄音之譯文，僅屬依據監聽錄音結果予以翻譯
    之文字，固具文書證據之外觀，但實際上仍應認監聽所得之
    錄音帶或光碟，始屬調查犯罪所得之證物；刑事訴訟法第16
    5條之1第2項所稱之證物，如其蒐證程式合法，並經合法調
    查，自具證據能力。因此檢察官如提出通訊監察錄音之譯文
    為其證據方法，實乃以其監聽所得之錄音帶或光碟，為調查
    犯罪所得之證物，法院本應依刑事訴訟法第165條之1所列之
    方法調查，以判斷該錄音帶或光碟是否與通訊監察錄音之譯
    文相符。而監聽錄音製作之譯文，雖通常為偵查犯罪機關單
    方面製作，然若被告或訴訟關係人對其真實性並無爭執，經
    法院於審判期日提示譯文供當事人辨認、表示意見並為辯論
    者，程式自屬適法（最高法院95年度台上字第295號、94年
    度台上字第4665號判決意旨參照）。本案被告黃羽及共犯
    即同案被告林冠呈等涉犯詐欺取財罪，屬得核發通訊監察書
    之範圍，且警察機關執行本案之通訊監察，係依據本院所核
    發之通訊監察書，此有本院99年度聲監字第000978號及附表
    （監聽電話門號0000000000號，由同案被告林冠呈所使用，
    監聽期間99年9月7日至99年10月6日，見本院審理卷四第115
    、116頁）、通訊監察譯文（見內政部警政署刑事警察局刑
    事偵查卷一第372至377頁）在卷可憑，本案對於被告及其他
    相關人等所使用之電話實施通訊監察，自屬合法。是執行監
    聽機關對被告使用之電話實施通訊監察之結果，就上開電話
    中之通話內容，轉譯為卷附通訊監察譯文表，被告黃羽於
    本院準備程序及審理中均不爭執上開譯文內容之真實性，且
    經本院於審判期日依法踐行提示上開監聽譯文之調查證據程
    式，本案卷附上開通訊監察譯文，自有證據能力。
二、實體部分：訊據被告黃羽固坦承：伊曾於99年8、9月間，
    將伊所有之車牌號碼3181-UB號自用小客車借予同案被告林
    冠呈使用，且曾於99年9月6日曾與同案被告林冠呈、張達智
    一同搭乘前開自用小客車至臺北市○○區○○路，其後同案
    共犯張達智遭警逮捕；伊曾使用電話號碼0000000000號行動
    電話於99年9月8日21時29分、同年月12日7時29分、同年月2
    9日7時37分許，與同案被告林冠呈所使用之電話號碼000000
    0000號行動電話聯絡之事實，惟矢口否認有何詐欺等犯行，
    辯稱：伊未曾參與同案被告林冠呈、少年王○凡詐騙被害人
    吳陳彩雲、詹李玉蘭，99年8月17日、20日伊未曾搭乘同案
    被告林冠呈所駕駛之車輛北上臺北；伊雖曾於99年9月6日與
    同案被告林冠呈、張達智一起到臺北，但伊不知道同案被告
    林冠呈等人在從事詐騙的犯行云云。然查：
(一)、證人即被害人吳陳彩雲、詹李玉蘭於上開時間、地點，遭同
    案被告林冠呈、少年王○凡等人以如犯罪事實欄一(一)、(二)所
    載之詐術詐騙，少年王○凡冒充係法院人員、行使偽造之如
    附表二編號1、3所示之公文書，致證人吳陳彩雲、詹李玉蘭
    陷於錯誤，而分別交付42萬5000元、87萬元予少年王○凡，
    其後證人吳陳彩雲、詹李玉蘭發覺情形有異報警處理等情，
    業據證人吳陳彩雲、詹李玉蘭於警詢（見內政部警政署刑事
    警察局刑案偵查卷二第995至997頁、第1004至1006頁、第10
    08至1011頁、第1014至1016頁）、證人即同案被告林冠呈、
    少年王○凡於警詢、偵查及本院審理時證述明確，並有證人
    吳陳彩雲、詹李玉蘭所提供之偽造如附表二編號1、3所示之
    公文書、證人吳陳彩雲所提供之偽造如附表二編號2所示之
    「臺灣台北地方法院檢察署政務科偵查卷」封面1張在卷可
    參（見本院審理卷二第55、113、114頁、內政部警政署刑事
    警察局刑案偵查卷二第1012頁）；且同案被告即少年王○凡
    所涉犯前揭犯行部分，業經本院少年法庭以100年度少護字
    第241號裁定交付保護管束，有本院少年法庭以100年度少護
    字第241號宣示筆錄乙份在卷可參，是同案被告林冠呈、少
    年王○凡確於上揭時間、地間，確曾與詐騙集團以前開方式
    共同詐騙被害人吳陳彩雲、詹李玉蘭。又證人即被害人李吳
    金於前揭時間、地點，遭同案被告林冠呈、張達智等以如
    犯罪事實欄一(三)所載之詐術詐騙，致證人李吳金信以為真
    而至銀行提領款項，嗣由共犯張達智冒充係法院人員、攜帶
    偽造之職務識別證，欲向證人李吳金取款，然因證人李吳
    金發覺情形有異報警處理，而當場逮捕同案被告張達智等
    情，業據證人李吳金於警詢、偵查（見臺灣臺北地方法院
    檢察署99年度偵字第20751號偵查卷第14至16頁、第56至59
    頁）、證人即同案被告張達智於警詢、偵查及臺灣臺北地方
    法院審理時陳明在卷（見臺灣臺北地方法院檢察署99年度偵
    字第20751號偵查卷第8至12頁、第39、40頁、臺灣臺北地方
    法院99年度易字第2498號刑事卷第11至16頁），同案被告張
    達智於前開時間、地點為警查獲時，當場扣有其上貼有其照
    片之偽造「臺灣省法務部特別執行署單位：監管科、姓名：
    郭士榮、職稱：書記官」之識別證1張、行動電話1支（含
    SIM卡1張）等物，且同案被告張達智所涉犯前揭犯行部分，
    業經臺灣臺北地方法院以99年度易字第2498號判處有期徒刑
    8月確定，有該刑事判決乙份在卷可參，且經本院調卷查證
    屬實，是同案被告林冠呈、張達智於上揭時間、地間，確曾
    與詐騙集團以前開方式共同詐騙被害人李吳金未遂。
(二)、被告黃羽雖以前開言詞置辯，惟查：
１、證人即少年王○凡於本院審理時結證稱：99年8月17日伊有
    到新北市○○區○○路與民族路口跟被害人吳陳彩雲收取現
    金42萬5000元，這次伊等是一組幾個人去，時間久了，伊不
    太記得了，有時候3個人，有時候是4個人。伊有看過在庭的
    被告黃羽，因為伊曾與他一起出車，所以有看過他，他跟
    伊一起出車時，有時候他在開車，有時候他在車上睡覺，他
    不開車時，他是在車上，伊不知道出車的車子是誰的，因為
    有時候會換車。伊在警察局、檢察官那裡的回答都實在，10
    0年1月28日檢察官問伊時，伊說跟吳陳彩雲取款那次，被告
    黃羽也有一起去是實在的，這次黃羽有無與林冠呈輪流
    開車，因伊在睡覺，伊不知道。伊下車取款時，是林冠呈叫
    伊起來的，伊起來時，黃羽在開車，伊下去取款回來時，
    是黃羽在開車。99年8月20日伊曾到臺北市○○區○○路
    、麗山街向被害人詹李玉蘭取款87萬元，該案發生後，曾找
    伊去警局作筆錄，當時伊所述實在。99年12月14日伊在警局
    作筆錄時說這次是由一元林冠呈開車，小毛、黃羽、還有
    伊4個人一起去，是開黃羽的黑色馬自達車去的，由黃
    羽及林冠呈輪流開車，是由伊拿假證件假冒書記官出面取款
    都實在。向被害人詹李玉蘭取款這次，黃羽確實有跟伊等
    一起去，而且也有負責開車。審理卷二第113、114頁，這兩
    張是伊向被害人吳陳彩雲取款時交給她的文件，這兩張文件
    是電話打到他們發給伊的手機，伊去超商收的。這兩份文件
    ，壹份是假扣押處份命令，另一份是偵查卷封面，上面的公
    印是伊去超商收傳真之後，拿到車上，由車上的人拿出一個
    大印當場蓋章，至於是誰蓋的，伊忘記了。本院審理卷二第
    55頁，這張公文是伊向被害人詹李玉蘭取款時交付的公文，
    伊等詐騙被害人詹李玉蘭2次，這兩次都是由伊假扮書記官
    去收款，伊給詹李玉蘭的公文是伊去超商收傳真的，該公文
    上面「臺北地方法院檢察署」的大印是在車上的，印文是在
    車上蓋的，伊當時跟被害人詹李玉蘭說伊是法院派來的，伊
    有拿證件給她看，但是證件的名字伊忘記了，伊前後有用過
    2到3張的假證件，伊記得有用過陳忠豪的名義，其餘的伊忘
    記了，上面都是貼伊的照片。這兩次向吳陳彩雲及詹李玉蘭
    取款時穿著是穿襯衫、西裝褲，是林冠呈帶伊去買的，取款
    時的衣物褲子伊是在車上換的，換完之後才下去取款。伊跟
    詹李玉蘭取款這次，後來回到臺中之後，伊有分到錢，大概
    是8000、9000元。伊在99年12月22日警詢筆錄時說這次騙到
    87萬元以後，伊在車上把錢交給林冠呈，回到臺中天津路與
    梅川西路時，等到李佳倫來，林冠呈把錢交給李佳倫，等李
    佳倫走後，伊有分到8500元，黃羽分到4000元，邱政瑋20
    00元、林冠呈分到1萬6000元是實在的等語（見本院100年7
    月28日審理筆錄第6至11頁）。依證人王○凡前揭證述，被
    告黃羽確曾參與99年8月17日詐騙被害人吳陳彩雲、同年
    月20日詐騙被害人詹李玉蘭，被告黃羽與同案被告林冠呈
    輪流開車，且就詐騙被害人詹李玉蘭該次，被告黃羽事後
    亦曾領得贓款。
２、證人即同案被告林冠呈於本院審理時結證稱：之前伊曾承認
    伊在99年8月17日當天，有去向被害人吳陳彩雲取款42萬500
    0元，這次是3個人去，大部分1臺車都是3個人，1個負責開
    車，1個把風，1個取款。是開伊向黃羽借的黑色馬自達。
    伊之前於警詢及偵查中所述都實在，警詢筆錄是伊看過才簽
    名的，也有錄音。跟被害人李吳金取款，後來張達智被抓
    的這件，也是伊開車的，黃羽也有在車上，他在車上睡覺
    ，張達智去取款，該次出車車上只有3個人，就是伊開車，
    張達智取款，黃羽一起去。向被害人詹李玉蘭取款後，王
    ○凡上車後就把錢交給伊，回到臺中後，伊把錢交給李佳倫
    ，李佳倫當場分錢給伊等，伊不是老闆，不可能由伊來分錢
    ，伊拿百分之三，別人拿多少伊不知道。交給吳陳彩雲、詹
    李玉蘭的假公文，如王○凡所述，是去超商收取傳真，但是
    伊是開車，不是伊下去收傳真，是由王○凡下去拿傳真，伊
    等每個人都有一支電話，是由負責收款的人去拿傳真，王○
    凡說，他收到傳真之後，要拿回車上，才蓋公印，是由車上
    另外一個人蓋的等語（見本院100年7月28日審理筆錄第12至
    15頁）；於警詢中證稱：99年09月06日12時30分伊與張達智
    、小白（應為被告黃羽）共同於臺北市○○區○○路2段
    498 巷詐騙被害人李吳金款項95萬未得手，當時伊負責開
    車，小白負責把風，張達智負責取款，因為面交取款是在被
    害人家中，所以把風的小白無法進入，所以小白就在巷子口
    等，因為在外面巷口等張達智20分左右，跟平常面交狀況不
    一樣，伊覺得不大對勁，所以伊和小白就先離開。後來看新
    聞有報才知道張達智被抓了。伊平常使用的交通工具是向黃
    羽借的等語（見內政部警政署刑事警察局刑案偵查卷第39
    5、396、398頁）；於警詢中證稱：伊曾於臺北新店地區詐
    騙得手，99年8月17下午2時許，發生於新店市○○路109巷
    的一位婦被騙42萬5000元之被害人報案資料供伊回想指認，
    伊有參與本件詐騙案，尚有小毛、小凡還有黃羽參與。該
    案件伊負責開車，小凡負責下車取款，小毛負責把風，黃
    羽在車上等語（見內政部警政署刑事警察局刑案偵查卷第41
    0、411頁），則依證人林冠呈前揭證述，其曾參與詐騙被害
    人吳陳彩雲、詹李玉蘭、李吳金，其中詐騙被害人吳陳彩
    雲、詹李玉蘭時，係駕駛向被告黃羽所借得之自用小客車
    ，而詐騙被害人李吳金該次，被告黃羽確曾一同前往。
    又核被告黃羽於本院審理時之陳述，即99年9月6日與同案
    被告林冠呈前往臺北市萬華區該次，當天車上有其、同案被
    告林冠呈、張達智等語，及同案被告林冠呈前揭證述，每車
    出車為3人一組，由同案被告林冠呈開車，由同案被告張達
    智負責下車取款，則被告黃羽應係負責把風無訛。
３、再依證人即同案被告張達智於警詢中陳稱：99年9月6日跟伊
    一起犯案者還有綽號「一元」他是車手頭，另還有綽號「小
    白」不詳男子他是負責與上頭人聯繫。伊加入該詐騙集團共
    得手就這一次而已。準備向被害人拿取95萬元，但未拿到就
    被警方查獲。是小白邀伊一起加入，他大約年紀30歲。犯案
    前一天小白拿了一隻手機給伊，請伊聽候待命，9月6日早上
    7點，他播打伊手機叫伊到臺中市○○路○段一家超商前等，
    之後就陸續來了3輛車，伊一開始是坐第2輛車，駕駛他的身
    材是胖胖的，另外同車的還有另外兩個人伊不認識，之後車
    輛就開至中清交流道附近集合，後來小白打電話給一元，叫
    伊到一元開的第一部車，後來三部車就一起北上至中和交流
    道下，然後三部車在中和市各自分開，之後一元帶伊至超商
    買東西並告訴伊超商的傳真機如何使用，後來就開車一直繞
    ，到臺北市○○路附近，上頭有打電話給小白，並交代說已
    跟被害人聯絡好在哪交錢，並交代被害人特徵年齡，後來伊
    們有先去指定地點但並沒看見被害人，後來小白有打電話給
    上頭說沒看見被害人，後來上頭交代說叫伊等至被害人家附
    近等電話，那時已快接近中午，上頭又打電話來說被害人在
    家中，並叫伊等至被害人家中收錢，所以小白叫伊直接至被
    害人家中收錢，當時伊一人進去被害人家中，伊問她是不是
    李太太，對方答是，被害人問伊說是不是來收錢，伊點點頭
    ，後來警察就出來將伊逮捕，一元跟小白就趁機逃逸。（提
    示指認紀錄表）經伊指認編號1是一元，是林冠呈等語（見
    內政部政署刑事警察局刑案偵查卷一第740至742頁），核與
    證人即同案被告林冠呈、被告黃羽前開所述，當日該車僅
    有3人，同案被告林冠呈係負責開車，為車手，該名自稱「
    小白」之人應為被告黃羽，當日被告黃羽在車上係負責
    接聽詐騙集團其他成員之電話後指示同案被告張達智下車向
    被害人李吳金取款。
４、又依被告黃羽所使用電話號碼0000000000號行動電話於99
    年9月8日21時29分、同年月12日7時29分、同年月29日7時37
    分許，與同案被告林冠呈所使用之電話號碼0000000000號行
    動電話之通訊監察譯文內容：（A:同案被告林冠呈，B:被告
    黃羽）
(1)、99年9月8日21時29分許:
A:喂!
B:我要跟你講另外那一個-有沒有。
A:我知啦。
B:你知道什麼-我都還沒有講--，我說那一個小白，你要把他跟
  拉緊一點，最好是跟你同車。
A:免啦。
B:我是要提醒你。
A:喔，你在家嗎?
B:對。
A:你用你家室內電話打給我一下。
B:好啦。
    依被告黃羽於電話內與同案被告林冠呈之對話內容，其提
    醒同案被告林冠呈要綽號「小白」之人與同案被告林冠呈同
    車，顯見被告黃羽應知悉同案被告林冠呈於詐騙集團內係
    擔任車手之工作。
(2)、99年9月12日7時29分許:
A:喂?
B:喂，你在幹麻?
A:沒有阿。
B:那邊有沒怎樣?
A:怎樣?
B:沒有阿，你有沒有看新聞?
A:怎樣?沒有。
B:那個小毛好像被贓走了。
A:好像是那個，七匹狼那個判無罪很扯那個嗎?
B:嗯。
A:有啦。
B:好啦。
    被告黃羽於電話內告知同案被告林冠呈，其看到新聞報導
    綽號「小毛」之人遭警方逮捕，若果如被告黃羽所稱，其
    不知悉同案被告林冠呈係在從事詐騙行為，何以特意在電話
    中提到同夥綽號「小毛」之人已遭警方查獲？
(3)、99年9月29日7時37分許:
B:喂?
A:怎樣?
B:我住處樓下管理員說早上有便衣的來找我。說我的相片，幹--
  ，會不會被拍到什麼?
A:沒有啦--都沒有啦--。
B:最近有什麼比較那個嗎。
A:沒有啦--。等一下碰面聊天。
B:好。
    依被告黃羽於電話內與同案被告林冠呈之對話內容，其提
    到有警員至其住處找管理員，若被告黃羽未曾參與詐騙犯
    行，何以於警方到其住處查訪時，會擔心被拍照，而聯絡同
    案被告林冠呈？況被告黃羽於本院訊問時，對於為何會在
    電話中與同案被告林冠呈為上開對話內容，始終未能清楚交
    待。則綜上所述，被告黃羽所辯，尚無足採信。是本件事
    證明確，被告黃羽犯行洵堪認定，應予依法論科。
三、論罪科刑部分：
(一)、按刑法上偽造文書罪，係著重於保護公共信用之法益，即使
    該偽造文書所載名義製作人實無其人，而社會上一般人仍有
    誤信其為真正文書之危險，仍難阻卻犯罪之成立，最高法院
    54年台上字第1404號判例意旨參照。又刑法第218條第1項所
    謂偽造公印，係屬偽造表示公署，或公務員資格之印信而言
    ，最高法院70年度台上字第5764號判決意旨參照；亦即上開
    規範之目的在於保護公務機關之信用性，凡客觀上足以使社
    會上一般人誤信為公務機關之印信者，不論是否確有該等公
    務機關存在，抑公務機關之全銜是否正確而無缺漏，仍構成
    刑法第218條第1項之罪，始符立法目的。查被告黃羽等詐
    騙被害人吳陳彩雲所行使之偽造「法務部行政執行假扣押處
    份命令」（其上蓋有偽造「臺灣省臺北地檢署印」印文）、
    詐騙被害人詹李玉蘭所行使之偽造「臺北地檢署監管科收據
    」（其上蓋有偽造「台北地方法院檢察署」印文）等文件，
    固與各該機關之正式全銜相違，且實際上亦無該等機關或內
    部單位存在，然外觀上均係公務員職務上所製作之公文書；
    另被告黃羽等詐騙被害人吳陳彩雲所行使之偽造「臺灣省
    台北地方法院檢察署政務科偵查卷」封面，乃屬檔卷封面，
    僅供辨識之用，性質上類似於目錄，顯與具有對外表示一定
    意思之文書意涵有間，似非屬文書，不該當於偽造公文書之
    構成要件（參見最高法院99年度台上字第2798號刑事判決）
    ，惟其上仍蓋有偽造「臺灣省臺北地檢署印」印文，依前開
    說明，該等偽造文書（即附表二編號1、3所示）、印章、印
    文（即附表二編號1至3所示文件上之「臺灣省臺北地檢署印
    」、「台北地方法院檢察署」印文及印章）均足使社會上一
    般人誤信其為真正文書、機關之危險。復按公務機關識別證
    屬於品行、能力、服務相類證書之一種，查供本件犯罪所用
    如附表編號4所示之識別證，係表示在該機關任職、服務之
    證書，即為刑法第212條所稱服務證書此一特種文書。同案
    被告張達智出面行騙時所攜帶之偽造「臺灣省法務部特別執
    行署監管科」識別證，係證明持有人服務所在、官銜之證書
    ，屬於刑法第212條規定所稱之特許證，雖政府實際上並無
    前開單位或職員，然該證件的內容與犯罪偵查事項有關，與
    一般人對法院、檢察署業務之認知亦屬相當，有使人誤信為
    真正之危險。是被告黃羽等人冒稱為法院人員，行使前開
    偽造之公文，而使被害人吳陳彩雲、詹李玉蘭信以為真，陷
    於錯誤而交付前開款項，核其就犯罪事實一(一)、(二)所為，均
    係犯刑法第158條第1項之僭行公務員職權罪、第216條、第2
    11條之行使偽造公文書罪及第339條第1項之詐欺取財罪；另
    就犯罪事實一(三)部分，被告等欲向被害人李吳金詐財時，
    由同案被告張達智攜帶偽造之識別證，尚未出示予被害人李
    吳金觀看，及尚未取得款項，即遭警逮捕之所為，則係犯
    刑法第158條第1項之僭行公務員職權罪、第212條偽造特種
    文書罪、第339條第3項、第1項詐欺取財未遂罪。
(二)、又被告黃羽及所屬之詐欺集團成員偽造「臺灣省臺北地檢
    署印」、「台北地方法院檢察署」公印及蓋用前開公印偽造
    印文之行為，均係偽造公文書之部分行為，其偽造公文書進
    而持之以行使，偽造公文書之低度行為應為行使之高度行為
    所吸收，均不另論罪。
(三)、被告黃羽就犯罪事實欄一(一)、(二)所示之部分，與同案被告
    李佳倫、林冠呈、邱政瑋及其他詐騙集團成員、少年王○凡
    等人間；就犯罪事實欄一(三)所示之部分，與同案被告李佳倫
    、林冠呈、張達智及其他詐騙集團成員，有犯意聯絡及行為
    分擔，皆應論以共同正犯。
(四)、又按95年7月1日修正施行之刑法刪除牽連犯之立法理由稱：
    目前實務上以牽連犯予以處理之案例，在適用上得視其具體
    情形，論以想像競合犯等語，且自然行為概念之一行為，原
    經法律評價為二以上之行為，且認有牽連關係而依牽連犯規
    定從一重處斷者，於牽連犯廢除施行後，宜改評價為單一行
    為，始合乎社會之通念。被告黃羽就犯罪事實欄一(一)、(二)
    所示之部分，與其他詐欺集團成員共同持偽造之公文書、冒
    用公務員身份向被害人吳陳彩雲、詹李玉蘭詐騙款項之行為
    ，就一般社會通念，咸認只有一個行使偽造之公文書冒用公
    務員身份向被害人詐騙存款行為，然在法律評價上，實務上
    原認被告黃羽等有行使偽造公文書行為及詐欺取財行為之
    2行為（認詐欺取財與僭行公務員職權係一行為），復認2行
    為間有牽連關係，而應依牽連犯從一重罪處斷，立法將牽連
    犯規定刪除，並於95年7月1日施行，若猶將之評價為法律犯
    罪概念之2行為，而予以併合處罰，勢難以契合人民的感情
    ，自宜改認被告係出於一個犯意，實行一個犯罪行為，而侵
    害國家法益、社會法益及個人法益，該當於行使偽造公文書
    、僭行公務員職權、詐欺取財既遂罪之犯罪構成要件，即一
    行為觸犯數罪名，而依想像競合犯論以刑法第216條、第211
    條行使偽造公文書罪；就犯罪事實欄一(三)所示之部分，則宜
    認被告係出於一個犯意，實行一個犯罪行為，而侵害國家法
    益、社會法益及個人法益，該當於偽造特種文書、僭行公務
    員職權、詐欺取財未遂罪之犯罪構成要件，即一行為觸犯數
    罪名，而依想像競合犯論以刑法第第339條第3項、第1項詐
    欺取財未遂罪。
(五)、又查被告黃羽於為犯罪事實欄一(一)、(二)所示之犯行時已年
    滿20歲，為成年人，共同正犯即證人王○凡係83年11月生，
    於行為時則係為14歲以上未滿18歲之少年，有其等年籍資料
    在卷可稽，則被告黃羽與未滿18歲之少年王○凡共同實施
    犯行使偽造公文書罪部分，應依兒童及少年福利法第70條第
    1項前段之規定（此項規定為少年事件處理法第85條第1項之
    特別規定，應優先適用），各加重其刑。
(六)、被告黃羽於犯罪事實一(一)至(三)所示2次行使偽造公文書、1
    次詐欺取財未遂之犯行，均犯意各別，行為互殊，自應予分
    論併罰。
(七)、爰審酌被告黃羽正值青年，卻不思以正途取財，竟夥同其
    他詐騙集團成員假借公務機關名義，利用被害人對司法案件
    偵辦程序不熟悉之機會，冒充公務員，施用詐術騙取被害人
    之財物，嚴重損害人民對司法之信賴，破壞國家公權力機關
    之威信，且所詐得之財物分別為42萬5000元、87萬元，所生
    損害非小，其於本件詐騙犯行參與之程度，其擔任之角色係
    負責把風，及犯後仍一再矢口否認犯行之犯後態度等一切情
    狀，各量處如主文所示之刑，併定其應執行刑，以資儆懲。
(八)、另公訴意旨雖以建請考量諭知上揭被告黃羽令入勞動場所
    強制工作等語，然保安處分係對受處分人將來之危險性所為
    拘束其身體、自由之處置，以達教化與治療之目的，為刑罰
    之補充制度，本諸法治國家保障人權之原理及刑法之保護作
    用，其法律規定之內容，應受比例原則之規範，使保安處分
    之宣告，與行為人所為行為之嚴重性，行為人所表現之危險
    性，及對行為人未來行為之期待性相當，司法院大法官會議
    釋字第471號解釋可資參照。查本件被告黃羽之犯罪行為
    值得非難，自不可取；惟本院衡酌其犯罪之動機、犯罪之情
    節，其行為表現之嚴重性、危險性應非達於無可容忍之程度
    ，依憲法比例原則之規範，認本件量處被告黃羽量處如主
    文所示之刑，並定其應執行刑，已足收懲儆之效，本件被告
    參與犯罪次數，尚難認其有犯罪之習慣，是本案尚未達須以
    保安處分預防矯治之程度而有施以強制工作之必要，爰不併
    予宣告強制工作，併此敘明。
(九)、沒收部分：
１、本件如附表二編號1至3所示用以詐騙被害人吳陳彩雲、詹李
    玉蘭之偽造「法務部行政執行假扣押處份命令」、「臺灣台
    北地方法院檢察署政務科偵查卷」封面、「台北地檢署監管
    科收據」文件，均已分別交付被害人吳陳彩雲、詹李玉蘭收
    執而所有，自非屬被告黃羽或共犯所有之物，自無從依法
    宣告沒收。惟其上如附表二編號1至3所示偽造「臺灣省臺北
    地檢署印」印文2枚、「台北地方法院檢察署」印文2枚，依
    刑法第219條規定，不論屬於犯人與否，均應併予宣告沒收
    。另無其他積極證據證明業已滅失之如附表二編號6、7所示
    之偽造「臺灣省臺北地檢署印」、「台北地方法院檢察署」
    公印章各1枚，雖未扣案，則應依刑法第219條規定，宣告沒
    收。
２、扣案如附表二編號4、5所示「臺灣省法務部特別執行署監管
    科郭士榮書記官」服務證1張、NOKIA廠牌黑色行動電話1支
    （內含門號0000000000號SIM卡1張），為同案被告張達智所
    有供本案犯罪所用之物，業據同案被告張達智供承在卷，因
    共同正犯相互間利用他人行為，以遂行其犯意實現，本於責
    任共同原則，關於沒收部分，就共犯間供犯罪所用之物，均
    應諭知沒收（最高法院90年度臺上字第5478號判決參照），
    故依刑法第38條第1項第2款規定予以宣告沒收。另扣案黑色
    手提袋1只（於99年9月6日所扣案），查無證據係被告黃
    羽或共犯所有供本案犯罪所用之物，爰不予以宣告沒收。
(十)、至起訴書認：被告黃羽等人就犯罪事實一(一)、(二)之犯行，
    假冒法院人員而出示證件部分，另涉犯刑法第216條、第212
    條行使偽造特種文書罪嫌；就犯罪事實一(三)之犯行，假冒法
    院人員而出示偽造公文書、出示偽造職務證部分，另涉犯刑
    法第216條、第211條之行使偽造公文書、同法第216條、第2
    12條之行使偽造特種文書罪嫌。然查：
１、就犯罪事實一(一)、(二)之犯行，假冒法院人員而出示證件，另
    涉犯刑法第216條、第212條行使偽造特種文書罪嫌部分：
(1)、證人即被害人吳陳彩雲於警詢中證稱：伊大約14時許領完錢
    後，對方打手機給伊，叫伊至新店市○○路與民族路口等，
    後有1名男子自稱「陳宗豪」向伊出示證件，並給伊「法務
    部行政執行假扣押處份命令」、「臺灣台北地方法院檢察署
    政務科偵查卷」，伊就將42萬5000元交給他，然後他就從新
    店市○○路往北新路走掉等語（見內政部警政署刑事警察局
    偵查卷二第995、996頁）；證人即被害人詹李玉蘭於警詢中
    證稱：伊領完錢回家後，於13時20分接到電話，要伊拿錢出
    門往麗山高中方向走，會有一位葉先生來拿，男子年約20幾
    歲，身高約160公分，該男子手機響了先拿給伊聽，侯檢察
    官說，把30萬元交給對方就可以了，之後該名男子拿了1張
    收據給伊。伊第一次早上10時許，去永豐銀行領47萬元，大
    約上午11時許，對方打電話問伊穿著後，叫伊去臺北市內湖
    區龍山高中門口等，當伊走路過去行經臺北市○○路14號旁
    巷口時，對方已經在那裡等伊，然後該名男子手機響拿給伊
    聽，侯檢察官說，把47萬元交給對方就可以了等語（見內政
    部警政署刑事警察局偵查卷二第1005、1009頁），則依證人
    吳陳彩雲所述，當日同案被告王○凡翔取款時，其僅知對方
    自稱「陳宗豪」，然未提及當時同案被告王○凡係持何種職
    務證；依證人詹李玉蘭所述，當日同案被告王○凡翔取款時
    ，詐騙集團人員告知某葉姓男子會前來取款，然亦未提及當
    時同案被告王○凡曾出示何種職務證。
(2)、證人即少年王○凡於本院審理時結證稱：伊跟吳陳彩雲取款
    時，伊說伊是臺北地方法院派來的，伊有出示1張假證件，
    名字叫「陳忠豪」的假證件，陳忠豪的證件上面的照片是貼
    伊的照片，他們叫伊去拍大頭照，後來伊就把照片交給他們
    ，他們之後才把證件交給伊，是在去臺北之前把證件交給伊
    的，至於是誰把證件交給我的，伊忘記了。伊當時跟被害人
    詹李玉蘭說伊是法院派來的，伊有拿證件給她看，但是證件
    的名字伊忘記了，伊前後有用過2到3張的假證件，伊記得有
    用過陳忠豪的名義，其餘的伊忘記了，上面都是貼伊的照片
    等語（見本院100年7月28日審理筆錄第10、11頁），則依證
    人王○凡前開所述，於詐騙被害人吳陳彩雲時，雖曾出示證
    件予被害人吳陳彩雲觀看，表示其為臺北地方法院人員，然
    其交予被害人吳陳彩雲之偽造公文為「法務部行政執行假扣
    押處份命令」、「臺灣台北地方法院檢察署政務科偵查卷」
    ，而其向被害人詹李玉蘭表示係法院人員，惟交予被害人詹
    李玉蘭之偽造公文為「台北地檢署監管科收據」，則證人即
    少年王○凡當時出示予被害人等觀看之職務證究係何單位、
    何職銜，實有疑義。
(3)、又證人即少年王○凡上開所持以行使之證件並未扣案，實無
    從查證證人即少年王○凡究係冒用何種證件，本件依現存之
    證據尚未能積極證明同案被告即少年王○凡究係行使何種偽
    造之特種文書，是以公訴人所舉證據，在客觀上未達於通常
    一般人均不致有所懷疑之程度，且缺乏其他積極證據之情況
    下，實難得以推論被告等究係行使何種偽造特種文書。此外
    ，復查無其他積極證據足資證明被告等有何公訴人所指行使
    偽造特種文書犯行，此部分本院無從形成被告黃羽等人就
    犯罪事實一(一)、(二)有行使偽造特種文書犯行之確信，自難以
    行使偽造特種文書罪相繩。此部分既不能證明被告黃羽犯
    罪，原應就此部分被訴行使偽造特種文書犯行，諭知被告黃
    羽無罪，惟公訴人此部分犯行與前揭經本院論罪之行使偽
    造公文書、僭行公務員職權罪、詐欺取財罪犯行間，有想像
    競合犯裁判上一罪之關係，是就此部分均爰不另為無罪之諭
    知。
２、就犯罪事實一(三)之犯行，假冒法院人員而出示偽造公文書、
    出示偽造職務證部分，另涉犯刑法第216條、第211條之行使
    偽造公文書、同法第216條、第212條之行使偽造特種文書罪
    嫌：
(1)、證人即被害人李吳金於警詢中證稱：警方在99年9月6日中
    午12時30分許，在臺北市○○區○○路2段498巷21號6樓所
    逮捕之男子張達智他就是要來拿錢的人，他當時並沒有表明
    身分也沒有出示證件，當時伊未將錢交給他，而他也沒有交
    付任何文書給伊等語（見臺灣臺北地方法院檢察署99年度偵
    字第20751號偵查卷第16頁）；於偵查中結證稱：對方他叫
    伊領95萬5000元，他問伊為什麼一個人住，卻有男生的聲音
    ，他叫伊把錢送到樓下，伊說伊不知道是誰，伊錢要隨便送
    ，他說好，上來樓上拿，然後伊兒子跟警察就來了，伊媳婦
    打電話叫伊兒子來，警察叫伊把衛生紙放在袋子裡。伊隔壁
    的鄰居跟伊說，本來還有去敲他們的門，問他們是不是姓李
    ，伊開門後，伊問他是不是要來拿錢，他說是，警察就馬上
    逮捕他，警察是在伊家裡等他，伊的錢沒有交出去。對方沒
    有拿證件出來，有拿電話在講話等語（見臺灣臺北地方法院
    檢察署99年度偵字第20751號偵查卷第57頁）。
(2)、證人即同案被告張達智於偵查中陳稱：伊於99年9月6日中午
    12時30分許，在臺北市○○區○○路2段498巷21號6樓門口
    被警察查到，伊當時到被害人他家前門敲門，伊問她是不是
    李太太，她問伊是來收錢的嗎？伊說是，就這樣被警察逮捕
    了，伊還沒有收到錢。伊的證件是在手提包裡被查到等語（
    見臺灣臺北地方法院檢察署99年度偵字第20751號偵查卷第
    53、61頁），則依證人張達智、被害人李吳金前開所述，
    證人張達智於詐騙被害人李吳金時，並未出示或交付任何
    文書予被害人李吳金，且未出示扣案之偽造職務證，即遭
    警方逮捕。
(3)、又本件查獲同案被告張達智時，亦未從其身上查得任何偽造
    之公文書，有臺北市政府警察局萬華分局莒光派出所搜索扣
    押筆錄、扣押物品目錄表各乙份在卷可參（見臺灣臺北地方
    法院檢察署99年度偵字第20751號偵查卷第22至26頁），本
    件依現存之證據未能證明同案被告張達智曾行使何種偽造之
    公文書及曾行使扣案之偽造職務證，是以公訴人所舉證據，
    在客觀上未達於通常一般人均不致有所懷疑之程度，且缺乏
    其他積極證據之情況下，實難得以推論被告等有何行使偽造
    公文書。此外，復查無其他積極證據足資證明被告等有何公
    訴人所指行使偽造公文書犯行，此部分本院無從形成被告黃
    羽等人就犯罪事實一(三)有行使偽造公文書、行使偽造特種
    文書犯行之確信，自難以行使偽造公文書、行使偽造特種文
    書罪相繩。此部分既不能證明被告黃羽犯罪，原應就此部
    分被訴行使偽造公文書、行使偽造特種文書犯行，諭知被告
    黃羽無罪，惟公訴人所指行使偽造特種文書此部分犯行與
    前揭經本院論罪之偽造特種文書有吸收犯之實質上一罪關係
    ，公訴人所指行使偽造公文書此部分犯行與前揭經本院論罪
    之僭行公務員職權罪、偽造特種文書、詐欺取財未遂罪犯行
    間，有想像競合犯裁判上一罪之關係，是就此等部分爰不另
    為無罪之諭知。
據上論斷，應依刑事訴訟法第299條第1項前段，兒童及少年福利
法第70條第1項前段，刑法第28條、第158條第1項、第216條、第
211條、第212條、第339條第1項、第3項、第55條、第51條第5款
、第9款、第10款、第219條、第38條第1項第2款，刑法施行法第
1條之1第1項、第2項前段，判決如主文。
中　　華　　民　　國　 100　　年　　8 　　月　　19　　日
                        臺灣臺中地方法院刑事第十三庭
                            審判長法  官  吳幸芬
                                  法  官  戴嘉慧
                                  法  官  劉麗瑛
以上正本證明與原本無異。
如不服本判決應於收受判決後10日內向本院提出上訴書狀，並應
敘述具體理由；其未敘述上訴理由者，應於上訴期間屆滿後20日
內向本院補提理由書（均須按他造當事人之人數附繕本）「切勿
逕送上級法院」。
                                  書記官  王玟
中　　華　　民　　國　 100　　年　　8 　　月　　19　　日
附錄論罪科刑法條
中華民國刑法第158條第1項：
冒充公務員而行使其職權者，處3年以下有期徒刑、拘役或500
元以下罰金。
中華民國刑法第211條：
偽造、變造公文書，足以生損害於公眾或他人者，處1年以上、7
年以下有期徒刑。
中華民國刑法第212條：
偽造、變造護照、旅券、免許證、特許證及關於品行、能力、服
務或其他相類之證書、介紹書，足以生損害於公眾或他人者，處
1年以下有期徒刑、拘役或300元以下罰金。
中華民國刑法216條：
行使第210條至第215條之文書者，依偽造、變造文書或登載不實
事項或使登載不實事項之規定處斷。
刑法第218條第1項：
偽造公印或公印文者，處 5 年以下有期徒刑。
中華民國刑法第339條第1項：
意圖為自己或第三人不法之所有，以詐術使人將本人或第三人之
物交付者，處5年以下有期徒刑、拘役或科或併科1,000元以下罰
金。
附表一（宣告之主刑、從刑及應執行刑）
┌──┬────┬──────────────────────────┐
│編號│犯罪事實│        主刑及從刑（所犯罪名及所判處之刑度）        │
├──┼────┼──────────────────────────┤
│ 1  │如犯罪事│黃羽成年人與未成年人共同行使偽造公文書，足以生損害│
│    │實欄一、│於公眾及他人，處有期徒刑壹年參月。扣案如附表二編號1 │
│    │(一)      │、2所示之公印文、未扣案如附表二編號6所示之公印1枚均 │
│    │        │沒收。                                              │
├──┼────┼──────────────────────────┤
│ 2  │如犯罪事│黃羽成年人與未成年人共同行使偽造公文書，足以生損害│
│    │實欄一、│於公眾及他人，處有期徒刑壹年伍月。扣案如附表二編號3 │
│    │(二)      │所示之印文、未扣案如附表二編號7所示之公印1枚均沒收。│
├──┼────┼──────────────────────────┤
│ 3  │如犯罪事│黃羽共同意圖為自己不法之所有，以詐術使人將本人之物│
│    │實欄一、│交付，未遂，處有期徒刑玖月。扣案如附表二編號4、5所示│
│    │(三)      │之物沒收。                                          │
├──┴────┼──────────────────────────┤
│   應執行刑   │應執行有期徒刑貳年伍月。扣案如附表二編號1至3所示之印│
│              │文、附表二編號4、5所示之物品、未扣案如附表二編號6、7│
│              │所示之公印均沒收。                                  │
└───────┴──────────────────────────┘
【附表二】
┌──┬───────────┬─────────────┐
│編號│ 物 品 名 稱 暨 數 量 │ 偽 造 之 印  文 暨 數 量 │
├──┼───────────┼─────────────┤
│ 1  │偽造「法務部行政執行假│偽造「臺灣省臺北地檢署印」│
│    │扣押處份命令」公文書1 │印文1枚                   │
│    │張                    │                          │
├──┼───────────┼─────────────┤
│ 2  │偽造「臺灣台北地方法院│偽造「臺灣省臺北地檢署印」│
│    │檢察署政務科偵查卷」封│印文1枚                   │
│    │面之公文書1張         │                          │
├──┼───────────┼─────────────┤
│ 3  │偽造「台北地檢署監管科│偽造「台北地方法院檢察署」│
│    │收據」公文書2張（標的 │印文2枚                   │
│    │金額分別為新臺幣參拾萬│                          │
│    │元、肆拾柒萬元整）    │                          │
├──┼───────────┼─────────────┤
│ 4  │扣案之偽造「臺灣省法務│                          │
│    │部地特別執行署監管科郭│                          │
│    │士榮書記官」職務證1張 │                          │
├──┼───────────┼─────────────┤
│ 5  │扣案之NOKIA廠牌黑色行 │                          │
│    │動電話1支（內含門號   │                          │
│    │0000000000號SIM卡1張）│                          │
├──┼───────────┼─────────────┤
│ 6  │偽造「臺灣省臺北地檢署│                          │
│    │印」公印1枚（未扣案） │                          │
├──┼───────────┼─────────────┤
│ 7  │偽造「台北地方法院檢察│                          │
│    │署」公印1枚（未扣案） │                          │
└──┴───────────┴─────────────┘
